臺灣桃園地方法院刑事判決　　　　　　100年度審訴字第330號
公　訴　人　臺灣桃園地方法院檢察署檢察官
被　　　告　陳梅欣
上列被告因毒品危害防制條例案件，經檢察官提起公訴（99年度
毒偵字第5092、6208號），嗣於本院準備程序進行中，被告就被
訴事實為有罪之陳述，經本院告知簡式審判程序意旨，並聽取公
訴人及被告之意見後，本院合議庭裁定改由受命法官獨任依簡式
審判程序審理，並判決如下：
    主  文
陳梅欣施用第一級毒品，累犯，處有期徒刑柒月；又施用第二級
毒品，累犯，處有期徒刑參月；又施用第一級毒品，累犯，處有
期徒刑柒月；又施用第二級毒品，累犯，處有期徒刑參月，扣案
之甲基安非他命及用以包裝上開毒品之包裝袋參個（驗餘合計毛
重貳點肆捌玖壹公克）沒收銷燬之，扣案之吸食器壹組、分裝杓
壹支均沒收。應執行有期徒刑壹年肆月，扣案之甲基安非他命及
用以包裝上開毒品之包裝袋參個（驗餘合計毛重貳點肆捌玖壹公
克）沒收銷燬之，扣案之吸食器壹組、分裝杓壹支均沒收。
    事  實
一、陳梅欣前於民國94年間因施用毒品案件，經本院以94年度毒
    聲字第1682號裁定送觀察、勒戒後，認無繼續施用毒品之傾
    向，於95年6 月7 日釋放出所執行完畢，該次施用毒品犯行
    ，並經臺灣桃園地方法院檢察署檢察官以94年度毒偵字第38
    54號為不起訴處分確定。另於95年間因加重竊盜案件，經本
    院以96年度易字第44號判決判處有期徒刑6 月確定，嗣經本
    院以96年度聲減字第1453號裁定減為有期徒刑3 月確定，已
    於97年11月22日縮刑期滿執行完畢。詎仍不知悔改，分別為
    以下之犯行：
（一）於前開觀察、勒戒執行完畢釋放後5 年內之99年9 月14日
      上午某時，在桃園縣楊梅市○○○街71號1 樓友人住處內
      ，基於施用第一級毒品海洛因之犯意，以針筒注射之方式
      施用第一級毒品海洛因1 次；另於同日下午3 時許，在上
      址友人住處內，基於施用第二級毒品甲基安非他命之犯意
      ，以玻璃球吸食器燒烤之方式施用第二級毒品甲基安非他
      命1 次。嗣於99年9 月14日下午3 時30分許，在上址為警
      盤查，並經其同意採集尿液送驗後，結果呈嗎啡、甲基安
      非他命陽性反應。
（二）於上開案件為警查獲而經釋放後之99年9 月15日上午某時
      ，在桃園縣楊梅市○○○街71號1 樓友人住處內，再基於
      施用第一級毒品海洛因之犯意，以針筒注射之方式施用第
      一級毒品海洛因1 次；另於同日下午3 時許，在上址友人
      住處內，基於施用第二級毒品甲基安非他命之犯意，以玻
      璃球吸食器燒烤之方式施用第二級毒品甲基安非他命1 次
      。嗣於99年9 月15日下午3 時20分許，在桃園縣平鎮市○
      ○路與興安路口為警攔檢查獲，並扣得供其本次施用所持
      有之第二級毒品甲基安非他命3 包（合計毛重2.5 公克，
      驗餘毛重2.4891公克）及其所有供其施用第二級毒品甲基
      安非他命所用之吸食器1 組、分裝杓1 支。
二、案經桃園縣政府警察局龜山分局、平鎮分局報告臺灣桃園地
    方法院檢察署檢察官偵查起訴。
    理  由
一、本件被告陳梅欣所犯均係死刑、無期徒刑或最輕本刑為3 年
    以上有期徒刑以外之罪，亦非屬臺灣高等法院管轄第一審之
    案件，其於準備程序中就被訴事實為有罪之陳述，經本院告
    知簡式審判程序之旨，並聽取當事人意見後，經本院合議庭
    依刑事訴訟法第273 條之1 第1 項規定裁定由受命法官獨任
    進行簡式審判程序，合先敘明。
二、又本件既經本院裁定改依簡式審判程序審理，則依刑事訴訟
    法第273 條之2 、同法第159 條第2 項之規定，不適用傳聞
    法則有關限制證據能力及證據調查之相關規定。
三、上揭事實，業據被告陳梅欣於警詢、檢察官訊問及本院準備
    程序、審理時均自白不諱，復有桃園政府警察局龜山分局被
    採尿人尿液暨毒品真實姓名與編號對照表、桃園縣政府警察
    局平鎮分局檢體紀錄表、桃園縣政府警察局平鎮分局被採尿
    人尿液暨毒品真實姓名與編號對照表、台灣檢驗科技股份有
    限公司濫用藥物檢驗報告3 紙在卷可稽及扣案之第二級毒品
    甲基安非他命3 包（驗餘合計毛重2.4891公克）、吸食器1
    組及分裝杓1 支為憑，足認被告前揭自白核與事實相符，可
    以採信。綜上，本案事證明確，被告上揭犯行洵堪認定，應
    予依法論科。
四、核被告所為，係犯毒品危害防制條例第10條第1 項之施用第
    一級毒品罪及同條第2 項之施用第二級毒品罪。被告施用第
    一級毒品前非法持有第一級毒品之低度行為，及施用第二級
    毒品前、後非法持有第二級毒品之低度行為，皆為施用之高
    度行為所吸收，均不另論罪。被告所犯上開4 罪間，犯意各
    別，行為互殊，應予分論併罰。又查被告有事實欄所示科刑
    紀錄，有臺灣高等法院被告前案紀錄表1 份在卷可考，其受
    有期徒刑執行完畢後，5 年以內故意再犯本件有期徒刑以上
    之各罪，為累犯，應依刑法第47條第1 項規定加重其刑。爰
    審酌被告前已因施用毒品案件經觀察、勒戒完畢，本應徹底
    戒除毒癮，詎其仍未能自新、戒斷毒癮，竟再施用足以導致
    人體機能發生依賴性、成癮性及抗藥性等障礙之第一、二級
    毒品，戕害自身健康，漠視法令禁制，實不宜寬縱，並兼衡
    其智識程度、犯罪之動機、目的、手段及其犯罪後坦承犯行
    ，態度尚可等一切情狀，分別量處如主文所示之刑，並定其
    應執行之刑，以示懲儆。扣案之第二級毒品甲基安非他命3
    包（驗餘合計毛重2.4891公克），除於鑑驗時所耗損之部分
    因已滅失不再諭知沒收銷燬外，應依毒品危害防制條例第18
    條第1 項前段規定予以宣告沒收銷燬之。另扣案之吸食器1
    組及分裝杓1 支，為被告所有，並係供被告犯事實欄一（二
    ）所載施用第二級毒品甲基安非他命所用之物，業經被告於
    本院審理時供承明確，爰依刑法第38條第1 項第2 款規定，
    於該罪項下併予宣告沒收。
據上論斷，應依刑事訴訟法第273 條之1 第1 項、第299 條第1
項前段，毒品危害防制條例第10條第1 項、第2 項、第18條第1
項前段，刑法第11條、第47條第1 項、第51條第5 款、第38條第
1項 第2 款，判決如主文。
本案經檢察官白勝文到庭執行職務。
中    華    民    國    100   年    10    月    14    日
                      刑事庭法  官  羅國鴻
以上正本證明與原本無異。
如不服本判決，得自收受送達之翌日起10日內向本院提出上訴狀
（應附繕本），其未敘述上訴理由者，應於上訴期間屆滿後20日
內補提理由書狀於本院，上訴於臺灣高等法院。
                            書記官  吳忻蒨
中    華    民    國    100   年    10     月    14   日
附錄本案論罪科刑法條：
毒品危害防制條例第10條
施用第一級毒品者，處六月以上五年以下有期徒刑。
施用第二級毒品者，處三年以下有期徒刑。